【裁判字號】    95,訴,181
【裁判日期】    950529
【裁判案由】    行使偽造文書
【裁判全文】
臺灣花蓮地方法院刑事判決               95年度訴字第181號
公  訴  人  臺灣花蓮地方法院檢察署檢察官
被      告  丙○○
選任辯護人  廖學忠律師
被      告  甲○○
上列被告因偽造文書案件，經檢察官提起公訴（95年度偵字第
218號），由本院合議庭裁定改依簡式審判程序審理，並判決如
下：
    主  文
丙○○、甲○○共同行使偽造私文書，足以生損害於公眾及他人
，各處有期徒刑伍月，如易科罰金，均以參佰元折算壹日。偽造
之「乙○○」之署名共計肆枚，以及偽造之「乙○○」指押壹枚
均沒收。
    事  實
一、丙○○係設於臺北縣中和市○○街86巷16之3號「蓬畋通運
    有限公司」（下簡稱蓬畋公司）之負責人，甲○○則係蓬畋
    公司所僱用之司機，擔任駕駛營業大貨車之工作，詎丙○○
    明知甲○○之職業大貨車駕照業於民國94年2月25日因酒後
    駕車經警吊扣，猶要求甲○○駕駛大貨車，且為避免遭警方
    取締甲○○違規無照駕駛，竟與甲○○基於行使偽造私文書
    之犯意聯絡，於94年5月間某日，由丙○○提供前曾於蓬畋
    公司任職司機之乙○○年籍資料予甲○○預先記憶，俾甲○○遭警方執行交通盤查之時，得以乙○○之名義應訊；其後
    於94年6月27日21時18分許，甲○○飲酒過後駕駛蓬畋公司
    所有車號之442－GW號營業大貨車行經花蓮縣壽豐鄉台11丙
    線4 公里處之時，經警方攔檢後施以酒精濃度測試之結果，
    發現甲○○之呼氣酒精濃度值達0.32MG/L，已超過0.25MG/L
    之標準值（尚未達到不能安全駕駛動力交通工具之程度），
    甲○○乃基於上開行使偽造私文書之犯意，冒用乙○○之名
    義，在花蓮縣警察局花警交字第P00000000號舉發違反道路
    交通管理事件通知單（下簡稱舉發通知單）上之被通知人收
    執聯偽造「乙○○」署名1枚（前開舉發通知單為1式4聯，
    第1聯為通知聯交被通知人收執，第2聯為移送聯，第3聯為
    回覆聯，第4聯為存根聯，因該通知單係複寫方式，是被通
    知人簽名於第2聯，同時複寫至第3、4聯，從而偽造之「乙○○」之署名應為3枚），再接續於酒精濃度測試紀錄紙被
    測人欄中，偽造「乙○○」署名及按捺指押各1枚，分別表
    示業收受該舉發通知單及確認進行呼氣酒精濃度測試，再一
    併交還予警員收執而行使之，足以生損害於乙○○及警察機
    關取締交通違規之正確性。嗣因乙○○收受上開舉發通知單
    後向監理機關申訴表示未有該次交通違規情事，經警方循線
    通知甲○○到場說明，始查悉上情。
二、案經乙○○訴由花蓮縣警察局吉安分局報告臺灣花蓮地方法
    院檢察署檢察官偵查起訴。
    理  由
一、上開犯罪事實，業經被告丙○○、甲○○於本院審理時均坦
    承不諱，並經告訴人乙○○於警詢時及偵查中指證明確，復
    有花蓮縣警察局花警交字第Ｚ000000000號舉發通知單影本1
    張及酒精濃度測試紀錄紙原本1張附卷可資佐證，足認被告2
    人自白與事實相符，是本件事證明確，被告犯行堪以認定，
    應依法論科。
二、按於舉發通知單上之「收受通知聯者簽章」欄內偽簽他人姓
    名，自不待依據習慣或特約，單從形式上觀察，即足以知悉
    係表示由他人名義出具領收通知聯之證明，此與事先在印妥
    內容之收據上偽簽他人姓名之情形，無分軒輊，當然屬於刑
    法第210條所稱之私文書（參照最高法院88年台上字第6631
    號判例意旨）。是核被告丙○○、甲○○所為，均係犯刑法
    第216條、第210 條之行使偽造私文書罪。被告2人間就上開
    犯行，有犯意聯絡及行為分擔，為共同正犯。又被告甲○○
    於為警查獲之後，係基於單一冒名應訊之決意，於時間、空
    間密接之情形下，接續於前述舉發通知單、酒精濃度測試紀
    錄紙上，偽造「乙○○」之署名及指押，屬於單一犯意下之
    接續行為，而為包括之一罪。又被告2人偽造「乙○○」署
    名及指押之行為，為其偽造私文書之部分行為，不另論罪；
    其偽造私文書後，復持以行使，則其偽造之低度行為應為行
    使之高度行為所吸收，亦不另論罪。爰審酌被告2人上開共
    謀冒用他人名義接受警方取締交通違規，並由被告甲○○於
    舉發通知單及酒精濃度測試紀錄紙上偽造他人署押，不僅使
    遭冒名之人有無端受到交通違規處罰之危險，亦已損及警察
    機關對於取締違規對象之正確性，復參酌其2人素行狀況、
    犯罪之動機、目的、手段、所生危害及犯後已坦承犯行，態
    度良好等一切情狀，量處如主文所示之刑，併諭知易科罰金
    之折算標準，以資懲儆。至偽造於舉發通知單上之「乙○○
    」之署名共3枚，以及偽造於酒精濃度測試紀錄紙上之「乙○○」署名及指押各1枚，不問屬於犯人與否，均應依刑法
    第219條之規定，宣告沒收之。
三、末按「除被告所犯為死刑、無期徒刑、最輕本刑為3年以上
    有期徒刑之罪或高等法院管轄第1審案件者外，於前條第1項
    程序進行中，被告先就被訴事實為有罪之陳述時，審判長得
    告知被告簡式審判程序之旨，並聽取當事人、代理人、辯護
    人及輔佐人之意見後，裁定進行簡式審判程序。」刑事訴訟
    法第273條之1定有明文。查本件被告2人所犯上開刑法第216
    條之罪，其法定刑並非最輕本刑為3年以上有期徒刑之罪，
    且被告2人於本院95年5月15日準備程序進行中，復就被訴之
    事實為有罪之陳述，經告知被告簡式審判程序之旨，被告、
    辯護人及公訴人對於本件改依簡式審判程序審理亦均表示同
    意，是本院即依前揭刑事訴訟法規定，裁定本件進行簡式審
    判程序，附此敘明。
據上論斷，應依刑事訴訟法第273 條之1 第1 項、第299 條第1
項前段，刑法第28條、第216條、第210條、第41條第1項前段、
第219條，罰金罰鍰提高標準條例第1條前段、第2條，判決如主
文。
本案經檢察官李殷財到庭執行職務。
中    華    民    國    95    年  5    月    29    日
                          臺灣花蓮地方法院刑事第三庭
                                      法  官  楊仲農
上列正本證明與原本無異。
如對本判決不服，應於送達後10日內，向本院提出上訴狀。（
應抄附繕本）
                                      書記官
中    華    民    國    95     年   5    月   29     日
附錄本判決論罪之法律條文：
中華民國刑法第210 條：
偽造、變造私文書，足以生損害於公眾或他人者，處5 年以下有
期徒刑。
中華民國刑法第216 條：
行使第條至第條之文書者，依偽造、變造文書或登載不實事項或
使登載不實事項之規定處斷。


司法院資訊處製作；財團法人民間司法改革基金會備份。
